---
title: "SQL & Data Viz Test"
date: "Marzo de 2023"
output: html_document
---
```{r setup, include=FALSE}
knitr::opts_chunk$set(echo = TRUE)
```

## {.tabset .tabset-fade .tabset-pills}

+ Instrucciones
+ SQL
+ Data Viz (R)

### Instrucciones

La prueba es individual, deberán generar un RMD por persona y ponerlo en la carpeta alumnos (Data_Transformation_Viz/examen/alumnos/) en el repo de GitHub del curso, deberán hacer pull request de su documento entregable (RMD) en la carpeta antes del **Martes 04 de Abril a las 11:59 p.m.**

&nbsp;

Para la primera parte de SQL sus queries tendran correr en el editor en línea que usamos en clase, recuerden, se encuentra en W3Schools en el siguiente [link](https://www.w3schools.com/sql/trysql.asp?filename=trysql_select_all) y únicamente deberán poner el query en el RMD como “chunk” sin ejecutar. 

Yo los copiare y validare que corran, asegúrense que “sean reproducibles”.

&nbsp;

Para la segunda parte de Data Visualization deberán generar las tablas y graficas con su creatividad. 


&nbsp;

Éxito!

### SQL

&nbsp;

1. Genera un `Query` que seleccione la columna `Address` de la tabla `Customers`. 

```sql

```

&nbsp;

2. Genera un `Query` que seleccione todos los diferentes valores de la columna `City` de la tabla `Customers`. 

```sql

```
&nbsp;

3. Genera un `Query` que seleccione todos los registros en donde la columna `City` tenga los valores de `Berlin` ó `Madrid`. 

```sql

```
&nbsp;

4. Completa el siguiente `Query`, elije el JOIN correcto que seleccione todos los registros de la tabla `Customers` mas todas las coincidencias en la tabla `Orders`. 

```sql
SELECT *
FROM Orders
[respuesta aquí]
ON Orders.CustomerID=Customers.CustomerID;
```
&nbsp;

5. Completa el siguiente `Query`, lista el numero de clientes en cada ciudad, y ordena la lista de acuerdo con el mayor numero de clientes de forma descendente. 

```sql
SELECT [respuesta aquí](CustomerID),City
FROM Customers
[respuesta aquí]
ORDER BY COUNT(CustomerID) DESC;
```

### Data Viz (R)

1. Importa los datos del archivo en CSV "Market_size" del repo del curso, estos se usarán para las 4 siguientes preguntas. En este chunk deberás poner todas las librerías utilizadas.

```{r error=FALSE, message=FALSE, warning=FALSE}
library(dplyr)
library(readr)
library(tidyr)
library(stringr)
library(ggplot2)
```

2. Genera una tabla que muestre los precios del 2023 para México de todas las categorías de bebidas.

```{r echo=FALSE,error=FALSE, message=FALSE, warning=FALSE}

```

3. Genera una tabla que muestre por país y por categoría el precio por litro promedio de bebidas de cada año.

```{r echo=FALSE,error=FALSE, message=FALSE, warning=FALSE}

```

Hint. Market Size

4. A partir de la tabla anterior, genera un gráfico que muestre solo los países que inician con la letra "B" y sus precios por año contable. Recuerda usa tu creatividad, puedes usar geometrías vistas en clase u otras nuevas!

```{r echo=FALSE,error=FALSE, message=FALSE, warning=FALSE}

```

5. Genera un mapa de calor, que muestre al menos 1 de los dos valores numéricos de los datos de Market (Litros o Precios) en función de cualquier variable. Se creativo con los colores!

```{r warning=F, error=F, message=F}

```

&nbsp;