---
title: "Examen"
author: "Ramses Navarro"
date: "2023-03-31"
output: html_document
---

# SQL

##1. Genera un `Query` que seleccione la columna `Address` de la tabla `Customers`. 
```{sql connection=}
SELECT Address FROM [Customers]
```

##2. Genera un `Query` que seleccione todos los diferentes valores de la columna `City` de la tabla `Customers`. 
```{sql connection=}
SELECT City FROM [Customers]
```

##3. Genera un `Query` que seleccione todos los registros en donde la columna `City` tenga los valores de `Berlin` ó `Madrid`. 
```{sql connection=}
SELECT * FROM [Customers] where City is "Madrid" or City is "Berlin"
```

4. Completa el siguiente `Query`, elije el JOIN correcto que seleccione todos los registros de la tabla `Customers` mas todas las coincidencias en la tabla `Orders`. 
```{sql connection=}
SELECT *
FROM Orders
LEFT JOIN Customers
ON Orders.CustomerID=Customers.CustomerID;
```

##5. Completa el siguiente `Query`, lista el numero de clientes en cada ciudad, y ordena la lista de acuerdo con el mayor numero de clientes de forma descendente. 
```{sql connection=}
SELECT COUNT(CustomerID),City
FROM Customers
GROUP BY (City)
ORDER BY COUNT(CustomerID) DESC;
```

# R

## Importar datos / librerias
```{r}
library(dplyr)
library(readr)
library(tidyr)
library(stringr)
library(ggplot2)
tabla = read_csv("/Users/ramsesnavarroramsesnavarro/Desktop/R_KOF/Data_Transformation_Viz/data/Market_size.csv",skip=5)
tabla$x2017 <- as.numeric(tabla$`2017`)
tabla$x2018 <- as.numeric(tabla$`2018`)
tabla$x2019 <- as.numeric(tabla$`2019`)
tabla$x2020 <- as.numeric(tabla$`2020`)
tabla$x2021 <- as.numeric(tabla$`2021`)
tabla$x2022 <- as.numeric(tabla$`2022`)
tabla$x2023 <- as.numeric(tabla$`2023`)

tabla <- na.omit(tabla)
tabla
```

##2. Genera una tabla que muestre los precios del 2023 para México de todas las categorías de bebidas.
```{r}
p2 <- filter(tabla,Geography == "Mexico") %>%
  select("Geography","Category","x2023")%>%
    arrange(desc(`x2023`))
  
```

##3. Genera una tabla que muestre por país y por categoría el precio por litro promedio de bebidas de cada año.
```{r}
p3 <- tabla %>%
  select(Geography, Category, starts_with("x")) %>%
  group_by(Geography, Category) %>%
  summarize(across(starts_with("x"), mean, na.rm = TRUE))
```
##4. A partir de la tabla anterior, genera un gráfico que muestre solo los países que inician con la letra "B" y sus precios por año contable. Recuerda usa tu creatividad, puedes usar geometrías vistas en clase u otras nuevas!
```{r}
p4 <- p3 %>%
  filter(str_starts(Geography, "B")) %>%
  pivot_longer(cols = starts_with("x"), names_to = "year", values_to = "value") %>%
  mutate(year = factor(year, levels = paste0("x", 2017:2023))) %>%
  group_by(Geography, year) %>%
  summarize(avg_value = mean(value, na.rm = TRUE))

ggplot(p4, aes(x = year, y = avg_value, fill = Geography)) +
  geom_col() +
  labs(title = "Precios por año con países que empiezan con 'B'",
       x = "Año",
       y = "Precio")
  
```
##5. Genera un mapa de calor, que muestre al menos 1 de los dos valores numéricos de los datos de Market (Litros o Precios) en función de cualquier variable. Se creativo con los colores!
```{r}


datos_tabla_reducido <- tabla %>%
  arrange(desc(`x2022`)) %>%
  top_n(10)

# Crear el heatmap
heatmap = ggplot(datos_tabla_reducido, aes(x = Category, y = Geography, fill = x2022)) +
  geom_tile() +
  scale_fill_gradient(low = "white", high = "red") +
  labs(title = "Precios por país y categoría en 2017",
       x = "Categoría",
       y = "País")+ theme(axis.text.x = element_text(angle = 90, vjust = 0.2))
heatmap
```

