---
title: "examen"
author: "Paulina Gonzalez Bustamante"
date: "2023-03-31"
output: html_document
---
1. Genera un `Query` que seleccione la columna `Address` de la tabla `Customers`. 

```sql
LOAD DATA INFILE 'path/to/csv/file.csv'
INTO TABLE table_name
```

&nbsp;

2. Genera un `Query` que seleccione todos los diferentes valores de la columna `City` de la tabla `Customers`. 

```sql
SELECT * FROM [Customers]
WHERE '' NOT LIKE 'City';
```
&nbsp;

3. Genera un `Query` que seleccione todos los registros en donde la columna `City` tenga los valores de `Berlin` ó `Madrid`. 

```sql
SELECT * FROM [Customers]
WHERE City IN ('Berlin','Madrid');
```
&nbsp;

4. Completa el siguiente `Query`, elije el JOIN correcto que seleccione todos los registros de la tabla `Customers` mas todas las coincidencias en la tabla `Orders`. 

```sql
SELECT *
FROM Orders
INNER JOIN Customers
ON Orders.CustomerID=Customers.CustomerID;
```
&nbsp;

5. Completa el siguiente `Query`, lista el numero de clientes en cada ciudad, y ordena la lista de acuerdo con el mayor numero de clientes de forma descendente. 

```sql
SELECT COUNT(CustomerID) AS cantidad_clientes, City
FROM Customers
GROUP BY City
ORDER BY cantidad_clientes DESC;
```
###-------------------------------------------------------------- Data Viz (R)-------------------------------

1. Importa los datos del archivo en CSV "Market_size" del repo del curso, estos se usarán para las 4 siguientes preguntas. En este chunk deberás poner todas las librerías utilizadas.

```{r error=FALSE, message=FALSE, warning=FALSE}
library(dplyr)
library(readr)
library(tidyr)
library(stringr)
library(ggplot2)
market = read_csv("/Users/paulinagonzalez/Desktop/r_kof/Data_Transformation_Viz/data/Market_size.csv", skip = 5)
```

2. Genera una tabla que muestre los precios del 2023 para México de todas las categorías de bebidas.

```{r echo=FALSE,error=FALSE, message=FALSE, warning=FALSE}

MX2023CAT <- market %>%
  filter(Geography  == "Mexico") %>%
  select("Geography", "2023", "Unit", "Category")

MX2023CAT


```

3. Genera una tabla que muestre por país y por categoría el precio por litro promedio de bebidas de cada año.
Hint. Market Size
```{r}
#unique(market$Unit)
#market
#market = read_csv("/Users/paulinagonzalez/Desktop/r_kof/Data_Transformation_Viz/data/Market_size.csv", skip = 5)

market <- market %>%
  mutate(across(`2017`:`2023`, as.numeric))

precio_litro <- market %>%
  group_by(Geography, Category) %>%
  summarize(precio_2017 = mean(`2017` / if_else(Unit == "million litres", 1, 1000000)),
            precio_2018 = mean(`2018` / if_else(Unit == "million litres", 1, 1000000)),
            precio_2019 = mean(`2019` / if_else(Unit == "million litres", 1, 1000000)),
            precio_2020 = mean(`2020` / if_else(Unit == "million litres", 1, 1000000)),
            precio_2021 = mean(`2021` / if_else(Unit == "million litres", 1, 1000000)),
            precio_2022 = mean(`2022` / if_else(Unit == "million litres", 1, 1000000)),
            precio_2023 = mean(`2023` / if_else(Unit == "million litres", 1, 1000000)))

precio_litro
str(market)

```

4. A partir de la tabla anterior, genera un gráfico que muestre solo los países que inician con la letra "B" y sus precios por año contable. Recuerda usa tu creatividad, puedes usar geometrías vistas en clase u otras nuevas!

```{r echo=FALSE,error=FALSE, message=FALSE, warning=FALSE}
# Filtrar solo los países que comienzan con "B"
market_b <- market %>%
  filter(str_sub(Geography, 1, 1) == "B")

# Transformar los datos utilizando la función pivot_longer
market_b_long <- market_b %>%
  pivot_longer(cols = c("2017", "2018", "2019", "2020", "2021", "2022", "2023"),
               names_to = "Año",
               values_to = "Precio")

# Crear el gráfico utilizando la función ggplot
ggplot(market_b_long, aes(x = Año, y = Precio, color = Geography)) +
  geom_line() +
  labs(x = "Año contable", y = "Precio (AZN million)", title = "Precios por país que inicia con B")


```

5. Genera un mapa de calor, que muestre al menos 1 de los dos valores numéricos de los datos de Market (Litros o Precios) en función de cualquier variable. Se creativo con los colores!

```{r warning=F, error=F, message=F}
# Convertir datos a formato adecuado
market_long <- market %>% 
  pivot_longer(cols = c( "2022", "2023"), 
               names_to = "Año", values_to = "Valor") %>%
  filter(!is.na(Valor)) # Eliminar filas con valores faltantes

# Crear mapa de calor
ggplot(market_long, aes(x = Geography, y = Año, fill = Valor)) +
  geom_tile() +
  scale_fill_gradientn(colors = c("white", "red", "black"),
                       values = c(0, 0.5, 1),
                       name = "Valor") +
  theme(axis.text.x = element_text(angle = 90, vjust = 0.5, hjust=1))
   
```


