---
title: "DataTransformation"
output: html_document
date: "2023-04-04"
---

```{r setup, include=FALSE}
knitr::opts_chunk$set(echo = TRUE)
```

# Test SQL Viz 

## Inteligencia Artificial 

### Daniel Esteban Marín Herrera 

## SQL 

1. Genera un Query que seleccione la columna Address de la tabla Customers.

SELECT "Adress"
FROM Customers

2. Genera un Query que seleccione todos los diferentes valores de la columna City de la tabla Customers.

SELECT "City"
FROM Customers

3. Genera un Query que seleccione todos los registros en donde la columna City tenga los valores de Berlin ó Madrid.

SELECT *
FROM Customers
WHERE "City" = "Berlin" OR "City" = "Madrid"

4. Completa el siguiente Query, elije el JOIN correcto que seleccione todos los registros de la tabla Customers mas todas las coincidencias en la tabla Orders.

SELECT *
FROM Orders
FULL JOIN Orders 
ON Orders.CustomerID=Customers.CustomerID;

5. Completa el siguiente Query, lista el numero de clientes en cada ciudad, y ordena la lista de acuerdo con el mayor numero de clientes de forma descendente.

SELECT COUNT (CustomerID),City
FROM Customers
GROUP BY City
ORDER BY COUNT(CustomerID) DESC;

## Data Viz (R)

1. Importa los datos del archivo en CSV “Market_size” del repo del curso, estos se usarán para las 4 siguientes preguntas. En este chunk deberás poner todas las librerías utilizadas.

```{r}

library(dplyr)
library(readr)
library(tidyr)
library(stringr)
library(ggplot2)
library(data.table)

```

2. Genera una tabla que muestre los precios del 2023 para México de todas las categorías de bebidas.

```{r}

datos <- fread("C:/Users/esteb/Downloads/Data_Transformation_Viz/data/Market_size.csv", skip = 5, , sep = ",", header = T)

datosMex <- datos %>%
  filter(Geography == "Mexico", `Current Constant` == 'Current Prices')
```

3. Genera una tabla que muestre por país y por categoría el precio por litro promedio de bebidas de cada año.

```{r}

tabla <- datos %>%
  mutate(across(6:12, as.numeric)) %>%
  filter(`Current Constant` == "Current Prices") %>%
  group_by(Category) 

tabla <- gather(tabla, key = "Anio", value = "Precio", (6:12))
```

4. A partir de la tabla anterior, genera un gráfico que muestre solo los países que inician con la letra “B” y sus precios por año contable. Recuerda usa tu creatividad, puedes usar geometrías vistas en clase u otras nuevas!

```{r}

tabla1 <- datos %>%
  mutate(across(6:12, as.numeric)) %>%
  filter(`Current Constant` == "Current Prices") %>%
  filter(str_sub(Geography, 1, 1) == "B") %>%
  group_by(Category) 

tabla1 <- gather(tabla1, key = "Anio", value = "Precio", (6:12))

ggplot(data = tabla1, aes( x = Anio, y = Precio, colour = Geography, fill = Geography)) + geom_bar(stat = "identity", position = "stack") + theme(axis.text.x = element_text(angle = 90, vjust = 0.5, hjust = 1))
```

5. Genera un mapa de calor, que muestre al menos 1 de los dos valores numéricos de los datos de Market (Litros o Precios) en función de cualquier variable. Se creativo con los colores!

```{r}

ggplot(tabla, aes(x = Anio, y = Precio)) + geom_col(aes(color = Category, fill = Category), position = position_stack())

```